臺灣板橋地方法院刑事判決　　　　　　 93年度交易字第226號
公　訴　人　臺灣板橋地方法院檢察署檢察官
被　　　告　甲○○
上列被告因過失傷害案件，經檢察官提起公訴（93年度偵字第13
535 號），本院判決如下：
    主  文
甲○○因過失傷害人，處有期徒刑參月，如易科罰金以參佰元折
算壹日。
    事  實
一、甲○○於民國（下同）93年1 月1 日8 時10分許，駕駛HA-5
    287 號自用小客車，沿台北縣土城市○○路內側車道【外側
    車道則劃為二線「機車優先車道（後改為「機車專用車道」
    ）」】，由土城往三峽方向行駛，在行經上開路段內側車道
    過下成功街引道口約五十公尺處時，應注意駕駛人駕駛汽車
    ，應遵守道路交通標線之指示，除起步、準備停車、臨時停
    車或轉向外，不得橫跨或占用上開機車優先車道行駛（惟按
    上開路段外側車道路旁係劃有禁止停車及臨時停車之紅線）
    ，且按諸當時之天候、光線、號誌、路況等一切情狀，復無
    甲○○不能注意之情形，竟疏未注意駕駛上開自用小客車駛
    入外側車道之左線機車優先車道上，適有由丙○○所騎用，
    亦違規以時速60多公里超速行駛（按上開路段之最高速限為
    每小時50公里）之125-FAB 號機車，正沿上開路段同向外側
    車道之左線機車優先車道，自後行駛而來，惟因發見上開上
    情已閃避煞車不及（按上開機車之煞車痕跡計17.5公尺），
    而自後追撞及上開自用小客車之右後側保險桿處倒地，再向
    前滑行撞及上開路段右側人行道後，始行停止，致丙○○因
    之受有右前臂、右膝擦傷併左膝、前胸挫傷、左膝撕裂傷長
    3 公分、左膝後十字韌帶斷裂及左膝後外側韌帶鬆弛之傷害
    （按甲○○上開自用小客車在上開碰撞後，則衝向左前方撞
    及上開路段中央分隔島後，再彈向右前方撞及前方由乙○○
    所駕駛AW-0967 號自用小客貨車後保險桿，致乙○○所駕駛
    上開自用小客貨車再失控衝向右前方，撞及上開路段右側人
    行道旁之白色矮牆，始行停止，惟乙○○因之受有傷害部分
    ，未據告訴）。嗣甲○○於肇事後警員林宜聖到場處理發覺
    上情前，先行主動向警員林宜聖陳述上開肇事經過，並於事
    後接受本院之審理。
二、案經甲○○自首及丙○○訴由台北縣政府警察局土城分局報
    請臺灣板橋地方法院檢察署檢察官偵查起訴。
    理  由
一、訊據被告甲○○固坦承於右揭時地駕駛上開自用小客車與告
    訴人丙○○所騎用上開機車發生碰撞肇事，並致告訴人丙○○因之受有上述傷害之結果等情，惟矢口否認右揭犯行，辯
    稱：伊始終行駛在內側車道上，並未駛入外側車道之機車優
    先車道上，係丙○○自己超速騎用上開機車，才會自後追撞
    伊所駕駛上開自用小客車之右後保險桿處倒地肇事，伊並無
    任何過失責任云云。經查：被告於右揭時地駕駛上開自用小
    客車遭由告訴人丙○○所騎用上開機車自後追撞及右後保險
    桿處肇事倒地，致告訴人丙○○因之受有上述傷害之結果等
    情，業據被告迭次於警詢、偵查中及本院審理時坦承不諱，
    核與告訴人丙○○指訴之情節相符，復有道路交通事故調查
    報告表、現場照片24紙及告訴人丙○○所提出診斷證明書二
    紙，在卷可稽，應堪認定。又告訴人丙○○於右揭時地發見
    被告所駕駛上開自用小客車時，其緊急煞車後所留下之煞車
    痕跡，雖長達17.5公尺，惟其所留位置均係在上開路段外側
    車道之左側機車優先車道內，上開機車煞車痕跡結束之處，
    即係上開機車開始倒地所造成之刮地痕跡（按該刮地痕長達
    66公尺），而被告所駕駛上開自用小客車遭告訴人丙○○所
    騎用上開機車自後追撞後，其因一時失控緊急煞車所留下煞
    車痕跡，亦係起自上開路段外側車道之左側機車優先車道上
    ，此有上開道路交通事故調查報告表及現場照片24紙可佐，
    足證被告所駕駛上開自用小客車遭告訴人丙○○所騎用上開
    機車因煞車不及而追撞上之撞擊點，應係在上開路段外側車
    道之左側機車優先車道上，否則被告在遭自後追撞後緊急煞
    車之煞車痕跡，焉有起自上開路段外側車道之左側機車優先
    車道上之可能，至為顯然，被告辯稱其當時始終行駛在上開
    路段之內側車道上，而遭告訴人丙○○所騎用上開機車自後
    追撞云云，顯係事後卸責之詞，不足採信。再按「駕駛人駕
    駛汽車，應遵守道路交通標線之指示」、「機車優先車道標
    線，用以指示機器腳踏車優先行駛之車道，其他車種除起步
    、準備停車、臨時停車或轉向外，不得橫跨或占用行駛」，
    道路交通安全規則第90條前段及道路交通標誌標線號誌設置
    規則第174 條之1 第1 項均有明文，且按諸當時之天候、光
    線、號誌、路況等一切情狀，復無被告不能注意之情形，竟
    疏未注意遵行在上開路段之內側車道上，而橫跨進入上開路
    段外側車道之左側機車優先車道上行駛，遭告訴人丙○○騎
    用上開機車因發見上情閃避煞車不及，自後追撞及被告所駕
    駛上開自用小客車右後保險桿肇事倒地滑行，致告訴人丙○○因之受有上述傷害之結果，則被告就告訴人丙○○所受上
    述之傷害，顯有過失責任，且其間亦存有相當因果關係，至
    為灼然。雖告訴人丙○○於右揭時地騎用上開機車時，亦有
    違規超速以60多公里之車速行駛，而就其本人因之所受上述
    傷害之結果，亦同有相當之過失責任，惟亦不足影響本院對
    被告上開過失責任之認定，附此敘明。
二、核被告所為，係犯刑法第284 條第1 項前段之過失傷害罪。
    被告於肇事後警員林宜聖到場處理發覺上情前，先行主動向
    警員林宜聖陳述上開肇事經過，此有台北縣政府警察局土城
    分局交通分隊道路交通事故肇事人自首情形紀錄表乙份可佐
    ，被告復於事後接受本院之審理，已符刑法第62條前段規定
    自首之要件，應依該條之規定，減輕其刑。爰審酌被告於右
    揭時地駕駛上開自用小客車時，應且能注意不得橫跨上開路
    段外側車道之左側機車優先車道上行駛，竟疏未注意而橫跨
    駛入上開路段外側車道之左側機車優先車道上，而遭由告訴
    人丙○○所騎用，亦有違規超速行駛之上開機車，因發見上
    情己閃避煞車不及，自後追撞及被告所駕駛上開自用小客車
    右後側保險桿倒地滑行，致告訴人丙○○因之受有上述傷害
    之結果，已損及告訴人丙○○之權益及被告犯罪後之態度等
    一切情狀，量處如主文所示之刑，並諭知易科罰金之折算標
    準，以資儆懲。
據上論斷，應依刑事訴訟法第299 條第1 項前段，刑法第284 條
第1 項前段、第62條前段、第41條第1 項前段，罰金罰鍰提高標
準條例第1 條前段、第2 條，判決如主文。
本案經檢察官陳伯厚到庭執行職務。
中　　華　　民　　國　　94　　年　　2 　　月　　4 　　日
                    交通法庭  審判長法  官  戴嘉清
                                    法  官  陳信旗
                                    法　官  林晏鵬
上列正本證明與原本無異。
如不服本判決，應於判決送達後十日內向本院提出上訴狀（應附
繕本），上訴於臺灣高等法院。
                                    書記官  陳君偉
中　　華　　民　　國　　94　　年　　2 　　月　　4 　　日
附錄法條：刑法第284條(過失傷害罪)
因過失傷害人者，處六月以下有期徒刑、拘役或五百元以下罰金
，致重傷者，處一年以下有期徒刑、拘役或五百元以下罰金。
從事業務之人，因業務上之過失傷害人者，處一年以下有期徒刑
、拘役或一千元以下罰金，致重傷者，處三年以下有期徒刑、拘
役或二千元以下罰金。
